Scarlet Tobar Nuñez

Ingeniera Civil en Computación e Informática Universidad Católica del Norte

✓ scarlettobarnunez@gmail.com ♦ scarlet-tobar.github.io/es/

Persona responsable, asertiva y perseverante. Experiencia con administración GNU/Linux, Fediverso, Python, Java, C++, Office, Power BI, SAP, conexiones a bases de datos, Git, LATEXY Scheme.

Experiencia profesional

Proyecto propio Chile

[°] Chilemasto

Septiembre 2019 - actualidad

- Instancias de fediverso activas más antiguas del país.
- Administración de sistemas y moderación de redes sociales del fediverso en un servidor GNU/Linux.
- Mastodon, Friendica.
- Se requiere manejo de: BBDD, servidores web, instalación de paquetes y servicios, etc.

Universidad Católica del Norte

Chile

^o Mentorías académicas

Octubre 2024 - Diciembre 2024

- Apoyo académico disciplinar, destinado a estudiantes en alerta académica prioritaria en el Departamento de Éxito Académico.
- Asignaturas de Programación y Programación orientada a objetos.
- Basado en Python y Java.

Austranet Santiago, Chile

Planificación de implementación ISO/IEC 27001:2022 en AustranetGRC

Agosto 2023 - Diciembre 2023

- Realización exitosa de una base para la posterior certificación de una empresa en ISO/IEC 27001.
- Gestión y fabricación de documentos requeridos para la norma ISO/IEC 27001.
- Planificación de hitos y sucesos en carta Gantt para su posterior implementación.

Falabella Chile

Practicante Quiero Ser Falabella (Área Ciberseguridad - Análisis de datos)

Enero 2022 - Marzo 2022

- Optimización exitosa de procesos de obtención de datos. Eliminación de intermediarios innecesarios para acceder a fuentes desde Power BI.
- Obtención de datos de distintas fuentes de información y bases de datos.
- Análisis de datos obtenidos mediante Power BI.

Ayudante de Cátedra: Lenguajes de programación

Universidad Católica del Norte

Coquimbo, Chile

Agosto 2021 - Julio 2023

- Realización de Ayudantías para los alumnos de Lenguajes de Programación.
- Apoyo para el profesor de la asignatura.
- El curso cubre los elementos de un lenguaje de programación, Scheme e intérpretes con la ayuda de PLAI.

Formación

Universidad Católica del Norte

Chile

Ingeniería Civil en Computación e Informática (con honores) - Licenciatura en Ciencias de la Ingeniería

2018 - 2023

Idiomas

Inglés: C2 (https://cert.efset.org/es/pb9jgQ)

o Español: Nativo